【裁判字號】    97,台上,2585
【裁判日期】    970612
【裁判案由】    違反臺灣地區與大陸地區人民關係條例
【裁判全文】
最高法院刑事判決            九十七年度台上字第二五八五號
上  訴  人  甲○○
                    號
上列上訴人因違反台灣地區與大陸地區人民關係條例案件，不服
台灣高等法院台中分院中華民國九十七年三月二十五日第二審更
審判決（九十六年度上更(一)字第四三六號，起訴案號：台灣彰化
地方法院檢察署九十四年度偵字第七二一三號），提起上訴，本
院判決如下：
    主  文
上訴駁回。
    理  由
按刑事訴訟法第三百七十七條規定，上訴於第三審法院，非以判
決違背法令為理由，不得為之。是提起第三審上訴，應以原判決
違背法令為理由，係屬法定要件。如果上訴理由書狀並未依據卷
內訴訟資料，具體指摘原判決不適用何種法則或如何適用不當，
或所指摘原判決違法情事，顯與法律規定得為第三審上訴理由之
違法情形，不相適合時，均應認其上訴為違背法律上之程式，予
以駁回。本件原判決撤銷第一審之判決，改判仍論處上訴人甲○
○違反不得使大陸地區人民非法進入台灣地區之規定罪刑，已敘
明其所憑之證據及認定理由；而以上訴人否認犯罪所持之辯解為
不足採，詳予指駁。從形式上觀察，並無判決違背法令之情形存
在。按共同實行犯罪行為之人，在合同意思範圍以內，各自分擔
犯罪行為之一部，相互利用他人之行為，以達其犯罪之目的者，
即應對於全部所發生之結果，共同負責，不以每一階段行為均參
與為必要。上訴人與周金明、「趙國欽」、「薛少鵬」等不詳姓
名者基於共同使大陸地區人民周水清非法進入台灣地區之犯意聯
絡，由「趙國欽」安排周水清自大陸地區福建省廈門搭乘舢舨，
非法進入台灣地區金門縣海邊某處，再由上訴人及「薛少鵬」接
應上岸，上訴人並提供偽造之證件予周水清，俟機搭乘班機前往
高雄，彼此間有犯意聯絡、行為分擔，為共同正犯，判決內已認
定明灼，論敘綦詳。上訴人雖僅參與接應周水清上岸部分之行為
，仍應於合同意思範圍內，就全部犯行負共同責任。上訴意旨以
其僅在金門海邊接應周水清上岸，係周水清非法進入台灣地區後
之另一行為，不應論以使大陸地區人民非法進入台灣地區之共同
正犯等語，砌詞指摘原判決違法，難謂符合第三審上訴之法定要
件。又原判決以上訴人之責任為基礎，審酌刑法第五十七條各款
所列事項等一切情狀，量處適當之刑，理由內亦已說明，既未逾
法定刑度，復無失出失入情形，不生違背法令之問題。上訴意旨
徒憑己見，泛指原判決量刑不當，仍非適法之第三審上訴理由。
上訴意旨指摘之各節，均與法律規定得為第三審上訴理由之違法
情形，不相適合。其上訴為違背法律上之程式，應予駁回。
據上論結，應依刑事訴訟法第三百九十五條前段，判決如主文。
中    華    民    國  九十七  年    六    月   十二   日
                      最高法院刑事第十一庭
                          審判長法官  花  滿  堂
                                法官  黃  正  興
                                法官  陳  東  誥
                                法官  林  錦  芳
                                法官  李  英  勇
      本件正本證明與原本無異
                                      書  記  官
中    華    民    國  九十七  年    六    月   十七   日
                                                Ａ


司法院資訊處製作；財團法人民間司法改革基金會備份。
